臺灣桃園地方法院民事裁定　　　　　 100年度消債更字第41號
聲　請　人
即　債務人　陳錦泰
代　理　人　李宏文律師
上列聲請人因消費者債務清理事件聲請更生及保全處分，本院裁
定如下：
    主  文
債務人陳錦泰自中華民國一百年十月十七日上午九時起開始更生
程序。
命司法事務官進行本件更生程序。
聲請人其餘聲請駁回。
    理  由
一、按法院開始更生程序之裁定，應載明其年、月、日、時，並
    即時發生效力。次按法院裁定開始更生或清算程序後，得命
    司法事務官，進行更生或清算程序，必要時，得選任律師、
    會計師或其他適當之自然人或法人一人為監督人或管理人，
    消費者債務清理條例第45條第1 項、第16條第1 項分別定有
    明文。
二、本件聲請意旨略以：聲請人於民國97年7 月間曾以書面向最
    大債權金融機構台新國際商業銀行股份有限公司（下稱台新
    銀行）申請協商債務清償方案，該公司所提出之還款方案係
    每月清償新臺幣（下同）26,000元，惟因聲請人任職保全員
    工作，每月平均薪資為25,000元，扣除每月基本生活開銷及
    扶養2 名子女費用合計18,500元（含交通費1,000 元、房屋
    租金4,000 元、教育費2,000 元、水電瓦斯費1,000 元、電
    話費1,000 元、醫療費1,500 元、餐費及雜支8,000 元，以
    上均已扣除聲請人配偶應負擔一半之費用及扶養費），僅餘
    6,500 元，實無力負擔最大債權銀行所提出之上開還款方案
    ，以致協商無法成立，足見聲請人確有不能清償債務之情事
    。又聲請人無擔保或無優先權之債務總額未逾1,200 萬元，
    亦未經法院裁定開始清算程序或宣告破產，爰依法聲請更生
    等語。
三、經查：
  (一)聲請人係於99年7 月以書面向最大債權金融機構台新銀行請
    求協商，惟聲請人係因「要求折讓債權金額未為金融機構所
    接受」，以致協商不成立，此有聲請人提出之前置協商不成
    立通知書及債權人臺灣新光商業銀行股份有限公司提出之民
    事陳報狀在卷可稽（見本院卷第49、68頁），與聲請人所稱
    係因最大債權銀行所提出之還款方案，已超出其足以負擔之
    金額，致協商不成立等語有所出入，先此敘明。
  (二)聲請人收入部分：本件聲請人雖主張其每月薪資收入為30,0
    00元（尚未扣除遭債權人強制執行1/3 之薪資，見本院卷第
    57頁），惟依聲請人提出之99年度綜合所得稅各類所得資料
    清單以觀（見本院卷第58頁），其99年度收入為395,775 元
    ，每月平均薪資為32,981元，與聲請人所述相差無幾，是本
    院認聲請人目前每月薪資以32,981元計算為適當。
  (三)聲請人每月生活必要支出及扶養子女費用部分：聲請人主張
    其每月生活必要支出及扶養2 名子女陳品秀、陳伯豪（出生
    別87年、88年）扶養費用，扣除其配偶所應負擔一半責任部
    分，尚須18,500元（含交通費1,000元、房屋租金4,000元、
    教育費2,000 元、水電瓦斯費1,000元、電話費1,000元、醫
    療費1,500元、餐費及雜支8,000元），並提出上開各項支出
    單據及房屋租賃契約書在卷可考（見本院卷第21至46頁），
    核此尚未逾行政院內政部所公告99年度臺灣省（含桃園縣）
    平均每人每月最低生活費9,829 元計算標準，亦即聲請人每
    月個人生活費用及2 名子女扶養費之金額為19,658元【計算
    式：9,829＋（9,829×2÷2）＝19,658】，復衡之聲請人所
    列上開各項支出均屬必要且尚稱合理，是則本院認聲請人每
    月所需負擔必要支出之費用計為18,500元，應可採信。
  (四)承前所述，本件聲請人每月平均收入約32,981元，扣除上揭
    每月必要支出18,500元，僅剩餘款14,481元可資清償債務。
    然姑不論聲請人初始未與最大債權銀行達成協商之原因，乃
    未展現其最大協商還款誠意之前，即恣意要求債權人需折讓
    債權金額始能與債權人達成債務協商而不可取，業如前述，
    惟縱以目前實務上多數債權金融機構所願提供180 期、0%利
    率之還款方案試算，以債務人目前積欠無擔保之負債總額為
    4,696,426 元，每期應攤還之金額26,091元，顯非聲請人上
    開每月餘款14,481元所能負擔，是以聲請人主張其收入無足
    以清償其債務，應為可信。復參之聲請人所提出之財產歸屬
    資料清單（見本院卷第18頁），其名下並無任何財產，堪認
    本件聲請人確有不能清償債務之情事。此外，本件又查無聲
    請人有消費者債務清理條例第6條第3 項、第8條或第46條各
    款所定駁回更生聲請之事由存在，則聲請人聲請更生，應屬
    有據；並依首揭規定命司法事務官進行本件更生程序，爰裁
    定如主文第1、2項所示。
四、另關於保全處分部分，按法院就更生或清算之聲請為裁定前
    ，得因利害關係人之聲請或依職權，以裁定為保全債務人財
    產、限制債權人對於債務人行使債權，及停止對於債務人財
    產強制執行程序之保全處分，消費者債務清理條例第19條第
    1項第1、2、3款定有明文。次按消費者債務清理條例第48條
    第2 項規定，法院裁定開始更生程序後，對於債務人不得開
    始或繼續訴訟及強制執行程序。本件聲請人雖聲請保全處分
    ，然揆諸上開條文規定，於裁定准予更生裁定後，對於債務
    人之訴訟及強制執行程序已有明文限制，因此顯無保全必要
    ，故聲請人該部分保全處分之請求，應予駁回。
中    華    民    國   100    年    9     月    30    日
                  民事第一庭    法  官  魏于傑
上為正本係照原本作成。
本件不得抗告。
本裁定已於100年10月17日上午9時公告。
中    華    民    國   100    年    9     月    30    日
                                書記官  黃瓊儀